# Ata reunião 10/11/2022

**Presentes**: Eduarda, Emily, João, Gabriel, Marcelo, Thiago, Wallyson, Washington e Weslley. </br>
**Local**: Call pelo Discord. </br>
**Objetivo**: brainstorming. </br>
**Descrição**: listagem dos problemas do projeto para debater com o Oscar na reunião de amanhã (11/11/2022).

# Problemas identificados:

## Web

Controle dos dados, é voltado para o admin e pesquisador.

- Não tem segurança no login: não tem recuperação de senha, não tem criptografia (biblioteca), rotas sem autenticação;
- precisa melhorar a parte visual;
- Melhorar usabilidade;
- funcionalidade de exportar o log de peixes;
- Colocar barra de pesquisa nos peixes;
- Dropdown da conta não funciona;
- Os peixes são botões, mas não redireciona a nada;
- Não é possível editar o log de peixes (usabilidade ruim);
- Responsividade;
- Scroll extra;
- Função 'desde' não funciona na gerência de perfil;
- Foto na página de detalhes do log não é possível mudar;
- Não é possível editar o pin no mapa na tela de detalhes do log;
- Ter botão de pedir para editar na página de log, pois é possível aprovar mas não rejeitar (sugestão);
- Fazer paginação (quantos peixes por página?)
- Colocar logo no site;
- Documentar o back-end;

## Mobile

Voltado para o pescador.

- não funciona off;
- Melhorar usabilidade;
- Problema no async storage;
- Precisa fazer teste;

## Versionamento

|    Data    | Versão |       Descrição       |                  Autor                   |
| :--------: | :----: | :-------------------: | :--------------------------------------: |
| 10/11/2022 |  1.0   | Criação do documento  | [Eduarda](https://github.com/ServidioEC) |
| 11/11/2022 |  1.1   | Adição do doc no repo |   [Emily](https://github.com/emysdias)   |
